# 请教陈版主关于新三板主体公司与其母公司管理人员一套人马，工资由母公司支付问题

提问人：chuangz11 时间：2017-12-20 22:39:31
请教陈版主： 一家集团公司下面有子公司（简称A公司），母子公司平时管理人员为一套人马，现想以A公司作为新三板主体公司，但 2017 年 1 到 10 月管理层和部分岗位共用人员的工资薪金等支出均在集团列支， 10 月底母公司将A公司转让给实际控制人自然人，从集团剥离出来， 11 月起资产、人员、机构独立，所有管理层人员和按部门设置该归入A公司的全部在A公司列支，这样A公司账上出现1-10月没有管理层人员， 11 月从账上看部门才完整健全，现在 2017 年又要用得上，明年三板先股改，从上市主体或挂牌主体费用完整性和部门设置的健全性来看，对于A公司1-10月这块管理层人员和部分岗位共用人员薪金没在子公司列支是不是不行？如要在A公司列支，该如何调整或分摊，全部放在A公司可以吗？这样全年看，子公司部门人员完整，母公司代发工资而已，感觉只要母公司没异议应该就可以吧，相当于对全年费用承担的划分。 如果要集团和A公司分摊比较合理的话，应该如何分摊才合理呢？

回答人：chenyiwei
建议对 2017 年 10 月之前的工资薪金等费用，按照人员分流情况（ 11 月转入哪个公司）并考虑其实际工作内容与A公司的关联情况，进行人工成本的剥离调整。这种情况至少应在 2017 年内人员分离和机构设置完成后再运行至少一个完整会计年度后，才能考虑申报；日后如果再申报IPO，也不排除会有更严格的独立运行时间要求。